Juan Carlos Covarrubias topete (Computrabajo

Encargado de mantenimiento, Scs Consultora S.A de C.V

wolvering3108@gmail.com 52-3325658784

99 % de Adecuación con Inteligencia Artificial

Perfil

Resumen Ing en electromecánica, mantenimiento general de Plaza Cerro Sur, conocimientos de electricidad, en trenotros

Puesto deseado Auxiliar de mantenimiento general

Edad 31 años

Estado Jalisco - Zapopan (México)

México Nacionalidad

Licencia de conducir

Senda las orquídeas

Código Postal 42500 Soltero(a) Estado civil

Experiencia profesional

10/2021 - Actualmente (1 año y 4 meses)

Jefe de mantenimiento - Suburbia s.a de c.v

Encargado de mantenimiento - Scs Consultora S.A de C.V

09/2019 - 08/2020 (11 meses)

Encargado del área de mantenimiento y limpieza Funciones de liderazgo, funciones y encargado que toda la tienda se mantuviera iluminada, baños funcionando, mobiliario en buenas condiciones

01/2017 - 09/2019 (2 años y 8 meses) Instalados de vidrios y aluminio - Aluminio Inteligente Manufactura de ventanas, puertas de aluminio y vidrio. Instalación de pie tas, ventanas de aluminio y vidrio

Formación

08/2015 - Actualmente (5 años y 5 meses)

Educación superior - Licenciatura - Instituto tecnológico superior Mario Molina pasquel Ingenieria electromecánica · Actualmente

01/2015 - Actualmente (2 años y 7 meses)

Educación media superior -Bachillerato General - Instituto Zapopan

Habilidades y conocimientos

Ofimática

Microsoft Excel

Habilidades varias

Electrónica

Idiomas

Español (Nativo)

Otros datos

Fecha de última modificación del CV 8 de febrero de 2023

Disponibilidad para viajar

Disponibilidad para cambio de residencia

Vehículo propio

Preguntas de filtrado (Killer Questions)

¿A qué tiempo de traslados vives de Av. Juan Gil Preciado, Hogares de México?

30 minutos máximo

Describe tus actividades como Técnico de Mantenimiento:

Electricista, carpintero, plomero, pintor y afines Revicon de escaleras, rampas electricas, elevadores y montacargas Mantenimiento preventivos y correctivos Llenado de bitácoras y ha alr con proveedores

¿En qué empresas has laborado como técnico o auxiliar de Mantenimiento?

Jefe de mantenimiento

De acuerdo a tu estilo de vida y gastos mensuales ¿Cuánto es tu pretensión salaria?

10 o un poco más